【裁判字號】    95,訴,7869
【裁判日期】    950904
【裁判案由】    返還信用卡消費貸款
【裁判全文】
臺灣臺北地方法院民事判決              95年度訴字第7869號
原      告  國泰世華商業銀行股份有限公司
法定代理人  甲○○
訴訟代理人  乙○○
被      告  丙○○
上列當事人間請求返還信用卡消費貸款事件，本院於中華民國95
年8月21日日言詞辯論終結，判決如下：
    主  文
被告應給付原告新台幣伍拾肆萬捌仟捌佰壹拾元，及其中新台幣
伍拾壹萬陸仟參佰肆拾元部分自民國95年6月24日起至清償日止
，按週年利率百分之十九點七計算之利息。
訴訟費用由被告負擔。
    事  實
甲、原告方面：
一、聲明：如主文所示。
二、陳述：
（一）被告於民國（下同）90年8月30日、94年8月19日，與原告
      成立信用卡使用契約，領用如後附所示之信用卡。依約被
      告就使用係爭信用卡所生之債務，負全部給付責任。此有
      信用卡申請書暨信用卡約定條款可證。被告領用係爭信用
      卡後，即得於各特約商店記帳消費，依信用卡約定條款第
      14 、15條之約定，應於當期繳款截止日前向原告全部清
      償，或以循環信用方式繳付最低應繳金額，逾期清償者依
      信用卡約定條款第15、21、22條之約定，除喪失期限利益
      外，應另行給付原告按週年利率百分之19.7計算之利息。
      截至95年6月23日止帳款尚餘新台幣（以下同）225,836元
      ，及其中本金211,562元未按期繳付。
（二）被告於91年5月14日以代償卡代付其於英商標準渣打銀行
      台北分行之信用卡欠款，就該代償部分之利息及費用，計
      收方式係以代償後，前24個月內按月計收代償餘額百分之
      1.1計算之手續費，（即前述期間內不計收利息），上述
      期間期滿，則更以週年利率百分之19.7計算收利息。截至
      95年6月23日止帳款尚餘97,157元，及其中本金91,233元
      未按期繳付。
（三）被告於94年11月16日與原告成立簡易通信貸款契約，向原
      告貸款22萬元，按週年利率百分之14.8計算之利息，約定
      分50期清償，依年金法按月計付本息，併入信用卡帳單中
      與信用卡消費帳款ㄧ同繳納。依約定條款第1條之約定，
      如未依約於繳款期限前繳款或未繳足月付金時，原告得將
      未繳金額之本金部分，或經原告主張視為到期之本金部分
      ，按信用卡循環利率（週年利率百分之19.7）計算之利息
      。依約定條款第3條之約定，倘為延遲繳款經原告主張暫
      停被告信用卡之權利時，除喪失期間利益，視同全部到期
      。截至95年6月23日止帳款尚餘225,817元，及其中本金
      213,545元未按期繳付。
（四）查被告至95年6月23日止，帳款尚餘548,810元未按期繳付
      ，（含信用卡帳款金額為225,836元，簡易通信貸款帳款
      金額為225,817元，及代償金額為97,157元），迭經催討
      無效，為此訴請判決如聲明所示。
（五）又兩造合意訂鈞院第一審管轄法院。
（六）原台灣第一信託投資股份有限公司於87年7月20日變更為
      匯通商業銀行股份有限公司，於91年6月3日再更名為國泰
      商業銀行股份有限公司。又國泰商業銀行股份有限公司於
      92年6月26日經財政部核准正式與世華聯合商業銀行股份
      有限公司合併，國泰商業銀行股份有限公司為消滅銀行，
      世華聯合商業銀行股份有限公司為存續銀行，世華聯合商
      業銀行股份有限公司並於92年10月27日經經濟部核准登記
      正式更名為國泰世華商業銀行股份有限公司，原國泰商業
      銀行股份有限公司暨原世華聯合商業銀行股份有限公司之
      權利義務關係由合併後存續並更名之國泰世華商業銀行股
      份有限公司依公司法第75條規定概括承受。
三、證據：提出信用卡申請書2件、信用卡約定條款1件、代償卡
    申請書及約定條款1件、簡易通信貸款申請書及約定條款1件
    、債權明細查報表、帳單、消費明細表、繳款明細表各1件
    為證。
乙、被告方面：未於言詞辯論期日到場，亦未提出書狀作何聲明
    或陳述。
    理  由
甲、程序方面：
一、依信用卡約定書第26條規定，兩造就本件訟爭事項，合意以
    本院為第一審管轄法院，是依民事訴訟法第24條規定，本院
    有管轄權。
二、本件被告未於言詞辯論期日到場，核無民事訴訟法第386 條
    所列各款情形，應依原告之聲請，由其一造辯論而為判決。
乙、得心證之理由：
一、本件原告主張告於90年8月30日、94年8月19日，與原告成立
    信用卡使用契約，領用如附表所示之信用卡至各特約商店記
    帳消費，至95年6月23日止尚欠225,836元（其中本金211,
    562元）未按期繳付；被告於91年5月14日與原告簽立代償卡
    契約，由原告代為償付被告於英商標準渣打銀行台北分行之
    信用卡欠款，至95年6月23日止尚餘97,157元（其中本金91,
    233元）未按期繳付；被告另於94年11月16日與原告成立簡
    易通信貸款契約，向原告借款220,000元，至95年6月23 日
    止尚欠225,817元（其中本金213,545元）未按期繳付；依約
    被告喪失期限利益，全部債務視為到期等前開事實，已據其
    提出提出信用卡申請書、信用卡約定條款、代償卡申請書及
    約定條款、簡易通信貸款申請書及約定條款、債權明細查報
    表、帳單、消費明細表、繳款明細表等件為證，被告未到庭
    陳述，亦未提出書狀作何答辯，是自堪信原告之主張為真實
    。
二、按消費借貸之借用人應於約定期限內，返還與借用物種類、
    品質、數量相同之物，民法第478條前段定有明文；再按遲
    延之債務，以支付金錢為標的者，債權人得請求依法定利率
    計算之遲延利息。但約定利率較高者，仍從其約定利率。本
    件被告與原告訂立信用卡契約記帳消費，又向原告借款，均
    未依約償還，尚欠如主文第1項所示金額未還，參照前開說
    明，原告依信用卡契約及消費借貸法律關係，請求被告如數
    給付，為有理由，應予准許。
丙、結論：本件原告之訴為有理由，依民事訴訟法第385條第1項
    前段、第78條判決如主文。
中    華    民    國    95    年    9    月     4     日
                  民事第四庭    法  官  洪遠亮
附表：
JCB                 正卡  卡號：0000000000000000
核卡日：94/08/19    國泰世華銀行
VISA                正卡  卡號：0000000000000000
核卡日：94/08/19    國泰世華銀行
MASTER              正卡  卡號：0000000000000000
核卡日：90/08/30    匯通銀行
代償  信用卡        正卡  卡號：0000000000000000
核卡日：91/05/14    世華銀行
信用卡簡易通信貸款  正卡  卡號：0000000000000000
核卡日：94/11/16    國泰世華銀行
以上正本係照原本作成
如對本判決上訴，須於判決送達後20日內向本院提出上訴狀
中    華    民    國    95    年    9     月    5     日
                                書記官  柯金珠


司法院資訊處製作；財團法人民間司法改革基金會備份。
